【裁判字號】    89,易,3226
【裁判日期】    891012
【裁判案由】    傷害
【裁判全文】
臺灣板橋地方法院刑事判決                        八十九年度易字第三二二六號
    公  訴  人  臺灣板橋地方法院檢察署檢察官
    被      告  甲○○
右列被告因家庭暴力之傷害案件，經檢察官提起公訴 (八十九年度偵字第一二九五二
號)，本院判決如左：
    主  文
甲○○傷害人之身體，處拘役伍拾玖日，如易科罰金，以佰元折算壹日。
    事  實
一、甲○○係乙○○之夫，二人間具有家庭暴力防治法第三條第一款所定之家庭成員
    關係，於民國八十九年五月十九日凌晨二時許，在臺北縣泰山鄉○○路○段四七
    五之一號八樓住處，因離婚事宜及債務問題起爭執，甲○○竟基於普通傷害之故
    意，徒手毆打乙○○臉部，致乙○○受有鼻部挫裂傷及臉部多處挫傷等傷害。
二、案經乙○○訴請台灣板橋地方法院檢察署檢察官偵查起訴。
    理  由
一、訊據被告甲○○固不爭執有打告訴人乙○○之情，惟否認故意為之，辯稱：伊看
    見乙○○與那名男子全裸在床，要打那男子，乙○○護著他，才打到乙○○云云
    。然查，右揭犯罪事實，業經告訴人乙○○於警訊中及本院審理時指述綦詳，復
    有告訴人乙○○所受如事實欄所載傷害之驗傷診斷書一紙附卷可資佐證，茍如被
    告所述係不慎為之云云，其縱有成傷結果，衡情傷勢應不會太廣，何以依診斷證
    明書所載有鼻、臉部等多處挫傷，被告對告訴人所為之傷害結果，顯可預見。況
    被告辯稱告訴人乙○○與一陌生男子全裸在床，應有姦情，因而對告訴人提出妨
    害家庭之告訴，亦經檢察官為不起訴處分，此經被告陳明，是被告所辯顯係卸責
    之詞，委無足採，本件事證明確，被告犯行應堪認定。
二、核被告甲○○所為，係犯刑法第二百七十七條第一項之普通傷害罪。爰審酌被告
    之品行、犯罪之動機、目的、手段、被害人之傷勢，所生危害及犯罪後之態度等
    一切情狀，量處如主文所示之刑，並諭知易科罰金之折算標準，以資懲戒。
據上論斷，應依刑事訴訟法第二百九十九條第一項前段，刑法第二百七十七條第一項
、第四十一條，罰金罰鍰提高標準條例第一條前段、第二條，判決如主文。
本案經檢察官楊四猛到庭執行職務
中      華      民      國    八十九    年      十      月     十二     日
                                      臺灣板橋地方法院刑事第一庭
                                          法  官    胡 堅 勤
右正本證明與原本無異。
如不服本判決，應於判決送達後十日內，向本院提出上訴狀。
                                          書記官    劉 文 美
中      華      民      國    八十九    年      十      月     十二     日
附錄本案所犯法條全文
刑法第二百七十七條
(普通傷害罪)
傷害人之身體或健康者，處三年以下有期徒刑、拘役或一千元以下罰金。
犯前項之罪因而致人於死者，處無期徒刑或七年以上有期徒刑；致重傷者
，處三年以上十年以下有期徒刑。


司法院資訊處製作；財團法人民間司法改革基金會備份。
